---
title: "2 Data Visualization"
author: "Hikaru Hashimoto"
date: "`r Sys.Date()`"
output: html_document
---

```{r setup, include=FALSE}
knitr::opts_chunk$set(echo = TRUE)
library(tidyverse)
library(ggthemes)
library(patchwork)

penguins <- palmerpenguins::penguins
```

## 2.4 Visualizing Distributions

Categorical variable (qualitative variable):カテゴリ変数（質的変数）  
(例)  
-血液型  
-コインの表裏  

質的変数を数字に変換（エンコーディング）する必要がときどきある。機械学習のデータとして使うときなど量的変数をそのまま学習データとして使えない場合には以下のような方法でコンピュータで処理できる情報に置き換える。  

1. ordinal encoding  
たとえば血液型ならA型を1、B型を2、O型を3、AB型を4に置き換える。
  
2. one-hot encoding  
[参考](https://datatricks.co.uk/one-hot-encoding-in-r-three-simple-methods)。

他にもハッシュエンコーディングやターゲットエンコーディングなどがある（[参考](https://www.renom.jp/ja/notebooks/tutorial/preprocessing/category_encoding/notebook.html)）。

  
Numerical variable (quantitative variable):数的変数（量的変数）  
-身長（連続値）  
-テストの点数（離散値）  

<!-- 食べログの評価は質的変数か、あるいは量的変数か。   -->
<!-- →質的変数 -->
<!-- 星1つから星5つまでの5段階評価 -->

### 2.4.1 A Categorical Variable

### 2.4.2 A numerical Variable
普通に考えたらbody_mass_gは正規分布するはずだから形が変。  
→Speciesぜんぶ入っている。

```{r body_mass}
ggplot(penguins, aes(x = body_mass_g, fill = species)) +
  geom_histogram(binwidth = 200)
```


### 2.4.3 Exercises
#### 1. A Bar Plot of Species of Penguins

```{r penguins_bar}
ggplot(penguins, aes(y = fct_infreq(species))) + 
  geom_bar() + 
  labs(y = "Species")
```

#### 2. Difference of the Two Plots
```{r two_plot}
p1 <- ggplot(penguins, aes(x = species)) +
  geom_bar(color = "red")

p2 <- ggplot(penguins, aes(x = species)) +
  geom_bar(fill = "red")

p1 + p2

```

この出力(p1 + p2)はpatchworkというライブラリを使っています。簡単にplotを組み合わせられるイカしたやつです。

#### 3. bins argument in geom_histogram()
Number of bins. Overridden by binwidth. Defaults to 30.  
ビンの数の参考になるものとしてスタージェスの公式がある。
$$
ビンの数 = 1 + log_2N
$$

```{r bins_argument}
num_bin = 1 + trunc(log2(nrow(diamonds)))

num_bin

ggplot(diamonds, aes(x = carat)) +
  geom_histogram(bins = num_bin)
```

#### 4. histogram of carat
```{r carat_histo}

ggplot(diamonds, aes(x = carat)) +
  geom_histogram(binwidth = 0.1)
```

binwidth = 0.01 reveals an interesting pattern. Carats are not normally distributed (kinda understandable), and there are several peaks around 0.25, 0.5, and so on. It may be because diamonds are cut aiming at the carats.


## 2.5 Visualizing Relationships

### 2.5.1 A numerical and a Categorical Variable
用語：  
25th percentile:第一四分位数  
50th percentile:第二四分位数（中央値）  
75th percentile:第三四分位数  
interquartile range: 四分位範囲

density:密度  

```{r estimation_kernel}
kernel_plot <- ggplot(penguins, aes(x = body_mass_g, color = species, fill = species)) +
  geom_density(alpha = 0.5)

kernel_plot
```

geom_densityは[カーネル密度推定](https://analytics-note.xyz/statistics/kernel-density-estimation/)を行っている。何をやっているのか正直あまりピンと来ていないが、どうやら持っているデータから母集団の分布をノンパラメトリックな手法で推定している。  




素朴な疑問として、ここで扱っている体重はSpeciesごとなら正規分布していそうなので、パラメータ(母平均と母分散)を推定すればよいのでは？とくにplotしたいのであればspeciesごとに母平均と母分散を点推定して、その数値をもとに正規分布をspeciesごとに重ねていった方が母集団を近似するのでは？　　
  
母集団が正規分布しているときの点推定は標本平均と不偏分散を使えばいいので、それぞれのSpeciesの母分散を推定して図示してみる。

```{r estimation_dnorm}
Adelie <- penguins %>% 
  filter(species == "Adelie")

Gentoo <- penguins %>% 
  filter(species == "Gentoo")

Chinstrap <- penguins %>% 
  filter(species == "Chinstrap")

# 標本平均はmean()の関数、不偏分散はvar()の関数で出せる。ただしna.rm = TRUEにしないとnaが入っているデータだとNAが返ってくる。
mean(Adelie$body_mass_g, na.rm = TRUE)

dist_norm <- ggplot(data=penguins, aes(x = body_mass_g)) +
  stat_function(
    fun = dnorm,
    args= list(mean = mean(Adelie$body_mass_g, na.rm = TRUE),
               sd = sqrt(var(Adelie$body_mass_g, na.rm = TRUE)))
  ) +
  stat_function(
    fun = dnorm,
    args= list(mean = mean(Gentoo$body_mass_g, na.rm = TRUE),
               sd = sqrt(var(Gentoo$body_mass_g, na.rm = TRUE)))
  ) + 
  stat_function(
    fun = dnorm,
    args= list(mean = mean(Chinstrap$body_mass_g, na.rm = TRUE),
               sd = sqrt(var(Chinstrap$body_mass_g, na.rm = TRUE)))
  )

kernel_plot + dist_norm

```


  
### 2.5.2 Two Categorical Varibales
とくに面白かったものなし

### 2.5.3 Two numerical Variables
とくに面白かったものなし

### 2.5.4 Three or More Variables
テキストとちょっと変えて、島ごとにではなく種類ごとに分けてプロットしてみる。ChinstrapとGentooは一つの島にしかいないので面白くない。Adelieについては島ごとに違いがあまりなさそうというのがはっきりわかる。
```{r 2_5_4}
ggplot(penguins, aes(x = flipper_length_mm, y = body_mass_g)) +
  geom_point(aes(color = island, shape = island)) +
  facet_wrap(~species)
```

### 2.5.5 Exercises

#### 1. mpg data
apply系関数を使ってみました。[参考](http://takenaka-akio.org/doc/r_auto/chapter_07_apply.html) lapplyだと戻り値がリストになるので何もしなくてもある程度見れる表示で返ってきた。
```{r mpgdataset}
lapply(mpg, class)
```

#### 2 scatterplot of hwy vs. displ
hwy: highway miles per gallon
displ: engine displacement(排気量), in litres
year: year of manufacture
cyl: number of cylinders

```{r mpg_scatter}
base_scatter <- ggplot(mpg, aes(x = hwy, y = displ)) + 
  geom_point()

plot(base_scatter)
```

```{r mpg_scatter2}

scatt_color <- ggplot(mpg, aes(x = hwy, y = displ, color = cyl)) +
  geom_point()

scatt_size <- ggplot(mpg, aes(x = hwy, y = displ, size = cty)) + 
  geom_point()

plot(scatt_size + scatt_color)

scatt_size_color <- ggplot(mpg, aes(x = hwy, y = displ, color = trans, size = cty)) + 
  geom_point()


plot(scatt_size_color)


```


#### 3 linewidth

```{r mpg_linewidth}
width_scatter <- ggplot(mpg, aes(x = hwy, y = displ, linewidth = cty)) + 
  geom_point()

plot(width_scatter)


```

#### 4 multiple aesthetics
```{r mpg_multiple}
width_scatter <- ggplot(mpg, aes(x = hwy, y = displ, color = cty, size = cty)) + 
  geom_point()

plot(width_scatter)


```

#### 5 bill_depth_mm vs bill_length_mm
```{r bill_scatter}
ggplot(penguins, aes(x = bill_depth_mm, y = bill_length_mm, color = species)) + 
  geom_point() + 
  facet_wrap(~species)

```

#### 6 two separate legends
```{r Q6}
ggplot(
  data = penguins,
  mapping = aes(
    x = bill_length_mm, y = bill_depth_mm,
    color = species, shape = species
  )
) + 
  geom_point() +
  labs(color = "Species", shape = "Species") #ラベルの名前を揃える
```

#### 7stacked bar plots
最初の図は島ごとに各種の割合を説明している。もう一つの図はそれぞれの種が何割ずつそれぞれの島に生息しているかを説明している。島に注目したいか種類に注目したいかの違いと言い換えられそう。

```{r Q7}
fill_spe <- ggplot(penguins, aes(x = island, fill = species)) +
  geom_bar(position = "fill")

fill_isla <- ggplot(penguins, aes(x = species, fill = island)) +
  geom_bar(position = "fill")

fill_spe / fill_isla



```


## 2.6 Saving Your Plots
### Exercises
deviceの変数で拡張子を指定できそう。あるいはそのままファイル名の拡張子を指定するだけでも大丈夫かも。
device:
Device to use. Can either be a device function (e.g. png), or one of "eps", "ps", "tex" (pictex), "pdf", "jpeg", "tiff", "png", "bmp", "svg" or "wmf" (windows only).

```{r ggsave}
ggplot(mpg, aes(x = cty, y = hwy)) +
  geom_point()

ggsave("mpg-plot.pdf")
```

## 2.7 Common Problems
最近だとchat gptを使うのがホットだったりする気がします。

```{r sample}

print("hello world"

```